【裁判字號】    89,交易,113
【裁判日期】    891121
【裁判案由】    公共危險
【裁判全文】
臺灣新竹地方法院刑事判決                        八十九年度交易字第一一三號
    公  訴  人  臺灣新竹地方法院檢察署檢察官
    被      告  甲○○
右列被告因公共危險案件，經檢察官聲請簡易判決（八十九年度偵字第三四四一號）
，本院改依通常訴訟程序審理，判決如左：
    主  文
甲○○無罪。
    理  由
一、公訴意旨：被告甲○○明知飲酒駕車將導致其能力減低、反應能力變慢，在此時
    仍駕車行駛於道路上，隨時將有致他人於死、傷之危險，竟仍於民國八十九年六
    月十六日晚間十一時許，飲用六瓶啤酒後，已達不能安全駕駛動力交通工具之狀
    況下，猶駕駛所有車號Ｗ二─二四○八號自小客車，沿新竹縣竹北市○○街，由
    西往東行駛，嗣於翌日凌晨二時三分許，行經新竹縣竹北市○○路與仁義路（無
    號誌）交岔口時，因飲酒後精神不佳且超速行駛而與魏源和所駕駛之Ｔ五─五四
    六一號小貨車發生車禍，經警到現場處理，對被告甲○○做呼氣之酒精測試酒精
    濃度高達每公升零點四七毫克，認其涉犯刑法第一百八十五條之三之公共危險罪
    嫌。
二、按犯罪事實應依證據認定之，無證據不得推定其犯罪事實，又無法證明被告犯罪
    者，應諭知無罪之判決，刑事訴訟法第一百五十四條、第三百零一條第一項前段
    著有規定。又認定不利於被告之事實，須依積極證據，苟積極證據不足為不利於
    被告事實之認定時，即應為被告有利之認定，更不必有何有力之證據，亦經最高
    法院著有判例（參見三十年上字第八一六號）。
三、公訴人認被告涉犯刑法第一百八十五條之三之公共危險罪嫌，無非係以被告之自
    白、酒精測試值單、新竹縣警察局舉發違反道路交通管理事件通知單、刑法第一
    百八十五條之三案件測試觀察紀錄表、道路交通事故調查報告表、現場照片四張
    為其論據。訊據固坦承於前揭時地飲酒後駕車，其呼氣之酒精濃度測試值達每公
    升零點四七毫克等事實，惟堅詞否認酒醉之情，辯稱：伊未達不能安全駕駛動力
    交通工具之酒醉狀況等語。經查：
  （一）被告於前揭時地飲酒後駕車，與被害人魏源和所駕駛之Ｔ五─五四六一號小
        貨車發生車禍，其呼氣之酒精濃度測試值達每公升零點四七毫克等事實，業
        經被告於警訊、偵審中均坦承不諱，有如前述，並經被害人於警訊中指述車
        禍發生狀況在卷，且有酒精濃度測試值單、新竹縣警察局舉發違反道路交通
        管理事件通知單、道路交通事故調查報告表等件附卷足佐，是認被告上開自
        白，堪信為真。
  （二）按酒精濃度呼氣已達每公升零點五五毫克時，肇事率為一般正常人之十倍，
        認已達不能安全駕駛之標準，有法務部八十八年五月十八日所發之法八八檢
        字第○○一六六九號函及其所附之八十八年五月十日會議記錄一份在卷足憑
        查被告發生車禍時，經警測試之呼氣酒精濃度測試值為每公升零點四七毫克
        ，又其於無號誌之交岔路口，未注意左右來車、未減速慢行，強行通過該路
        口時，被害人駕車煞避不及撞及被告右後車門後方，此有前開道路交通事故
        調查報告表、照片四幀可資佐證，是以上開車禍之發生係因被告違反道路交
        通安全規則，致招被害人駕車所撞及，殊難以上開發生車禍之情，逕認被告
        確已達不能安全駕駛之程度。是從酒精濃度測試值及發生車禍事實觀之，尚
        難認被告已達不能安全駕駛之標準，此外，復查無其他積極證據足資認定被
        告確因飲酒致達不能安全駕駛動力交通工具之狀況，既不能證明被告犯罪，
        揆諸上揭法條、判例說明，自應為無罪之諭知。
據上論斷，應依刑事訴訟法第四百五十二條、第三百零一條第一項，判決如主文。
本案經檢察官章京文到庭執行職務。
中      華      民      國    八十九    年     十一     月    二十一    日
                                    臺灣新竹地方法院刑事第一庭
                                        法  官    黃  美  文
右正本證明與原本無異。
如不服本判決，應於判決送達後十日內向本院提出上訴狀( 應附繕本 )，上訴於
臺灣高等法院。
                                        書記官    饒  興  蘭
中      華      民      國    八十九    年     十一     月    二十一    日


司法院資訊處製作；財團法人民間司法改革基金會備份。
